臺灣高等法院臺中分院刑事判決　　　　94年度上訴字第1662號
上　訴　人
即　被　告　甲○○
上列上訴人因毒品危害防制條例案件，不服臺灣臺中地方法院94
年度訴字第131號中華民國94年7月12日第一審判決（起訴案號：
臺灣臺中地方法院檢察署93年度毒偵緝字第223號；移送併辦案
號：同署93年度毒偵字第4674號），提起上訴，本院判決如下：
    主  文
上訴駁回。
    事  實
一、甲○○前曾因違反肅清煙毒條例案件，經本院判處有期徒刑
    三年確定，執行後經假釋附保護管束，至民國八十六年四月
    二十日期滿而執行完畢（未構成累犯）；甲○○前又因施用
    毒品案件，經觀察、勒戒後，認無繼續施用毒品之傾向，於
    八十七年七月二十八日出所，並由本院於八十七年八月十八
    日以八十七年度上訴字第一二九二號判決免刑確定。詎其仍
    不知悔改，於前開觀察、勒戒執行完畢釋放後五年以內，復
    基於施用第一級毒品海洛因之概括犯意，自九十二年五月十
    五日起至九十三年十一月十日晚上二十一時許止，在臺中市
    北屯區○○路二○○巷三號三樓Ｄ室之友人楊敏華住處及在
    台中縣神岡鄉○○村○○路四四九號其弟之同學王金城住處
    等地，以將海洛因溶解稀釋後注射人體之方式，連續施用第
    一級毒品海洛因多次。嗣為警於九十二年六月十八日下午十
    六時十分許，在上開楊敏華住處查獲採尿送驗呈嗎啡陽性反
    應，經原審法院以九十二年度毒聲字第三○七○號裁定應送
    觀察、勒戒，甲○○未到案執行，經通緝後於九十三年十一
    月十一日十二時三十分許，在台中縣圳前村神岡鄉○○路四
    四九號為警緝獲，採尿送驗呈嗎啡陽性反應，並依上開裁定
    送觀察、勒戒後，認有繼續施用毒品之傾向。
二、案經臺中市警察局第六分局報請臺灣台中地方法院檢察署檢
    察官偵查起訴，並經台中縣警察局移請同署檢察官偵查後移
    送原審併案審理。
    理  由
一、按除被告所犯為死刑、無期徒刑、最輕本刑為三年以上有期
    徒刑之罪或高等法院管轄第一審案件者外，於前條第一項程
    序進行中，被告先就被訴事實為有罪之陳述時，審判長得告
    知被告簡式審判程序之旨，並聽取當事人、代理人、辯護人
    及輔佐人之意見後，裁定進行簡式審判程序；除簡式審判程
    序及簡易程序案件外，第一審應行合議審判，刑事訴訟法第
    二百七十三條之一第一項、第二百八十四條之一分別定有明
    文。本件被告所涉係死刑、無期徒刑、最輕本刑為三年以上
    有期徒刑之罪或高等法院管轄第一審案件以外之罪，並於原
    審行準備程序時就被訴事實為有罪之陳述，原審合議庭依前
    揭規定，經評議結果，裁定改由一名法官獨任行簡式審判程
    序，先予敘明。
二、訊據上訴人即被告甲○○坦承於上開時、地連續施用海洛因
    之事實，而被告為警二度查獲，經警採其尿液送請私立中山
    醫學大學附設醫院藥物濫用檢測中心檢驗結果，均檢出嗎啡
    呈陽性反應，此亦有該檢測中心九十二年七月四日第三五六
    五一一號及九十三年十一月二十六日第四五四三七一號確認
    結果報告共二份、台中市警察局第六分局委託驗尿液代號與
    真實姓名對照表、台中縣警察局刑警隊委託鑑驗尿液代號與
    真實姓名對照表各一份在卷可憑；而被告經依修正前毒品危
    害防制條例規定執行觀察勒戒後，認有繼續施用毒品之傾向
    一節，亦有有無繼續施用毒品傾向證明書一份附卷可稽，足
    徵其自白與事實相符，堪予憑採。再被告前因施用毒品案件
    ，經觀察、勒戒後，認無繼續施用毒品之傾向，於八十七年
    七月二十八日出所，並由本院於八十七年八月十八日以八十
    七年度上訴字第一二九二號判決免刑確定等情，有被告之刑
    案資料查註紀錄表、臺灣高等法院被告全國前案紀錄表各一
    紙附卷可稽，足徵被告係於觀察、勒戒執行完畢釋放後五年
    以內，再犯本件施用第一級毒品海洛因之罪。本件事證明確
    ，被告之犯行洵堪認定，自應依法論科。
三、按海洛因係毒品危害防制條例第二條第二項第一款所定之第
    一級毒品，不得非法施用，是核被告甲○○所為，係犯毒品
    危害防制條例第十條第一項之施用第一級毒品罪。被告為施
    用第一級毒品而持有第一級毒品之低度行為，應為其施用第
    一級毒品之高度行為所吸收，不另論罪。被告先後多次施用
    第一級毒品海洛因之行為，時間緊接，犯罪構成要件相同，
    顯係出於概括之犯意為之，為連續犯，應依刑法第五十六條
    之規定以一罪論，並加重其刑。檢察官起訴被告施用海洛因
    之犯行，雖僅起訴其施用至九十二年六月十八日中午止，其
    餘部分則未經起訴，惟該未經起訴部分與經起訴部分間有連
    續犯裁判上一罪關係，為起訴效力所及，本院得併予審理。
    原審因而適用毒品危害防制條例第十條第一項，刑法第十一
    條前段、第五十六條之規定，並審酌被告甲○○犯罪之動機
    、目的、手段、有違反肅清煙毒條例之前科，有刑案資料查
    註紀錄表可稽，且曾因施用毒品經執行完畢，仍不知警惕，
    再次施用毒品不輟之情節，並有失政府制定毒品危害防制條
    例之立法美意，本不宜寬貸，惟審酌施用毒品亦屬自戕且容
    易成癮之行為，從另一角度觀察，應視同病人看待，及犯後
    已坦承犯行，態度良好等一切情狀，量處被告有期徒刑十一
    月。核原判決認事用法均無違誤，量刑亦稱妥適。被告不服
    原判決提起上訴，其理由略謂：其父母老病需其照顧，請給
    予緩刑之宣告或為罰金之判決，且提出就診手冊、殘障手冊
    等。然被告於原審陳稱其在看守所驗出有愛滋病陽性反應（
    見原審卷第64頁），且其已婚，有戶籍謄本一份在卷可稽（
    見原審卷第21、22頁），卻於上開時間分別在友人楊敏華住
    處、其弟之同學王金城住居處，施用海洛因並被查獲，復於
    本案偵、審中，兩度被通緝，以其本身目前景況及其行止，
    尚難信實其所稱之情；況被告有違反肅清煙毒條例前科，且
    之前因施用毒品案件經觀察、勒戒，復於本案第一次被查獲
    後，猶施用毒品，難見其有何無再犯之虞之情，本院認不宜
    為緩刑之宣告，且其所犯之罪，依連續犯規定加重其刑後，
    所宣告之刑亦無從為易科罰金之諭知。被告之上訴為無理由
    ，應予駁回。
據上論結，應依刑事訴訟法第三百六十八條，判決如主文。
本案經檢察官乙○○到庭執行職務。
中　　華　　民　　國　　94　　年　　9 　　月　　29　　日
               刑事第四庭　審判長法　官　洪　耀　宗
                                 法　官　陳　欣　安
                                 法　官　江　德　千
上列正本證明與原本無異。
如不服本判決應於收受送達後十日內向本院提出上訴書狀，其未
敘述上訴之理由者並得於提起上訴後十日內向本院補提理由書（
均須按他造當事人之人數附繕本）。
                                 書記官　吳　麗　琴
中　　華　　民　　國　　94　　年　　9 　　月　　30　　日
【附錄論罪科刑法條】
毒品危害防制條例第十條第一項：
施用第一級毒品者，處六月以上五年以下有期徒刑。
　　　　　　　　　　　　　　　　　　　　　　　　　　　Ｆ
